【裁判字號】    89,易緝,112
【裁判日期】    890421
【裁判案由】    竊盜
【裁判全文】
台灣台中地方法院刑事判決                        八十九年度易緝字第一一二號
    公  訴  人  台灣台中地方法院檢察署檢察官
    被      告  甲○○
右列被告因竊盜案件，經檢察官提起公訴（八十七年度偵字第二四五八四號）及移送
併辦（八十八年度偵字第一一一五０號），本院判決如左：
    主  文
甲○○共同攜帶兇器竊盜，處有期徒刑捌月。扣案之萬能鑰匙參支及安全帽參頂均沒
收。
    事  實
一、甲○○前於民國（下同）八十六年間因贓物案件，經本院判處有期徒刑六月，緩
    刑二年確定，於緩刑中，猶不知悔改，復與成年男子林慶茂（俟另案審結）基於
    意圖為自己不法所有之犯意聯絡，二人於八十七年八月四日在溪湖約定，由林慶
    茂提供其所有客觀上可供兇器使用，長約十公分，外形似起子之萬能鑰匙一支予
    甲○○，由甲○○以該萬能鑰匙下手竊取機車，如竊得機車一部交予林慶茂，林
    慶茂則給付甲○○新台幣（下同）一千元，二人即於八十七年八月五日十九時三
    十分許，由林慶茂駕駛甲○○所有之車牌號碼ＱＣ─０三一七號廂型小客車載甲
    ○○至員林火車站前，甲○○再持客觀上足供兇器使用之萬能鑰匙一支在該處竊
    取車牌號碼不詳之光陽一二五機車一部，得手後將該車騎至彰化縣溪湖鎮台糖公
    園旁倉庫空地交予林慶茂。嗣於八十七年八月六日十八時許，在上址倉庫處為警
    查獲，並在甲○○所有之車牌號碼ＱＣ─０三一七號廂型小客車上，扣得林慶茂
    所有供竊取機車所用及預備供竊車所用之萬能鑰匙三支、安全帽三頂。
二、案經臺灣台中地方法院檢察署檢察官指揮暨保安警察隊第三總隊第一大隊移送臺
    灣臺中地方法院檢察署檢察官偵查起訴。
    理  由
一、訊據被告甲○○對於右揭時地持萬能鑰匙行竊機車之犯行坦承不諱，核與共同被
    告林慶茂於警訊（參見偵卷第一五二頁反面）所述情節相符，並有如事實欄所載
    時地查獲，供竊取機車所用及預備供竊車所用之萬能鑰匙三支、安全帽三頂扣案
    可稽，且有查獲相片可佐，足見被告自白與事實相符。再查，本件係由林慶茂提
    供萬能鑰匙並載甲○○前往行竊，再由甲○○下手行竊，所竊得機車再交予林慶
    茂等情，均經被告甲○○陳明在卷，是被告甲○○與同案被告林慶茂間，顯有犯
    意聯絡及行為分擔甚明；又查，被告甲○○與同案被告林慶茂約定竊取之機車僅
    有一部，亦據被告甲○○及共同被告林慶茂陳明在卷，是二人間應係出於竊盜之
    犯意聯絡，尚乏証據認被告甲○○有以竊盜為業，亦無証據証明二人間係出於常
    業竊盜之意，自不能因被告林慶茂係出於常業竊盜之意（有警卷、偵卷可佐），
    遽以推論被告甲○○與共同被告林慶茂間係出於常業竊盜之犯意聯絡，附此敘明
    。事証明確，被告竊盜犯行堪予認定。
二、查被告行竊所用之萬能鑰匙，其長約十公分，前端銳利，形似起子，為鐵製品，
    業據被告陳明在卷，並有萬能鑰匙三支扣案可稽，該萬能鑰匙客觀上足供兇器使
    用甚明；核被告甲○○所為，係犯刑法第三百二十一條第一項第三款之攜帶兇器
    竊盜罪。被告甲○○與同案被告林慶茂間有犯意聯絡及行為分擔，均為共同正犯
    。爰審酌被告行為時年僅二十九歲，年輕力壯，其不思努力工作賺取報酬，反與
    他人共謀，自願擔任下手行竊之人，顯非可取，倘非為警查獲，犯罪之危害顯將
    擴大，又其前有贓物前科，經法院判處有期徒刑六月，緩刑二年，猶犯本件竊盜
    犯行，顯未知自重，未能珍惜自新良機，再考其竊得之機車雖僅一部，又犯後坦
    承犯行，態度良好，尚知悔悟等一切情狀，量處如主文所示之刑。
三、扣案之萬能鑰匙三支及安全帽三頂，係在被告甲○○所有車上查獲，亦有扣押筆
    錄可佐，其中安全帽一頂係被告甲○○所有供行竊所用之物，另萬能鑰匙三支及
    安全帽二頂，係同案被告林慶茂所有之物，亦據被告甲○○陳明在卷，顯係同案
    被告林慶茂所有供被告甲○○行竊機車及預備行竊機車所用之物，爰依刑法第三
    十八條第一項第二款宣告沒收。
四、移送併辦意旨（八十八年度偵字第一一一五０號）略以：被告甲○○與成年人吳
    志光（業經本院判處有期徒刑八月）共同意圖為自己不法之所有，於八十五年六
    月二十七日凌晨五時許，由甲○○持其所有客觀上足為兇器之螺絲起子一支毀壞
    大門之喇叭鎖，一同進入現非住宅且無人居住之台中縣梧棲鎮○○路五二一號即
    陳春鵬所經營之「明港ＫＴＶ」（該ＫＴＶ當時暫時停業中），共同竊取陳春鵬
    所有置於該處之洋酒及國產酒共十五箱及對講機十三具 (總價值約新台幣三十萬
    元)，得手後，以吳志光所有之車號ＮＢ─四五九二號自用小客車載運逃逸，當
    時因有黃正男目擊記下車號而循車號查獲，因認被告甲○○涉犯刑法第三百二十
    一條第一項第二、三款之攜帶兇器毀壞門扇竊盜罪嫌等語。經查，上開移送併辦
    部分，其犯罪事實係在八十五年六月，而本件起訴並有罪部分之犯罪事實係在八
    十七年八月，二者相隔已逾二年，顯非基於概括犯意反覆為之，而無裁判上一罪
    之連續犯關係，移送併辦部分又未經起訴，本院自無從併予審理，應退還臺灣臺
    中地方法院檢察署，由檢察官另為妥適之處理，附此敘明。
五、又按數人共犯一罪，為相牽連案件，得由一檢察官合併偵查或合併起訴，刑事訴
    訟法第七、十五條定有明文。查本件共同被告林慶茂於起訴時係設定住所於台中
    縣太平市○○路六七巷二弄二號六樓，設定居所於台中縣龍井鄉○○村○○路○
    段東巷六八弄二號，有年籍資料在卷可參，而被告甲○○起訴時之住居所、行為
    地雖均在彰化縣境，惟本院對共同被告林慶茂就本件竊盜案件既有管轄權，該二
    人共犯本罪，係屬相牽連案件，得由檢察官合併偵查起訴，本院自有管轄權，附
    此敘明。
據上論斷，應依刑事訴訟法第二百九十九條第一項前段、刑法第二十八條、第三百二
十一條第一項第三款、第三十八條第一項第二款，判決如主文。
本案經檢察官詹漢山到庭執行職務。
中      華      民      國    八十九    年      四      月    二十一    日
                                   臺灣臺中地方法院刑事第一庭
                                       法  官    黃  家  慧
右正本證明與原本無異。
如不服本判決，應於判決送達後十日內向本院提出上訴狀，上訴於臺灣高等法院臺中
分院( 須附繕本 )。
                                       書記官
中      華      民      國    八十九    年      四      月    二十一    日
附錄論罪科刑法條
刑法第三百二十一條第一項第三款
犯竊盜罪而有左列情形之一者，處六月以上五年以下有期徒刑：
三、攜帶兇器而犯之者。


司法院資訊處製作；財團法人民間司法改革基金會備份。
